臺灣板橋地方法院刑事判決　　　　　　100年度簡上字第644號
上　訴　人
即　被　告　鄭柏延
上列上訴人即被告因違反毒品危害防制條例案件，不服本院中華
民國100 年6 月3 日100 年度簡字第4156號第一審判決（聲請簡
易判決處刑案號：臺灣板橋地方法院檢察署100 年度毒偵字第34
78號），提起上訴，本院管轄之第二審合議庭判決如下：
    主  文
上訴駁回。
    事實及理由
一、本案經本院審理結果，認原審以上訴人即被告鄭柏延係犯毒
    品危害防制條例第10條第2 項之施用第二級毒品罪，遂引用
    刑事訴訟法第449 條第1 項前段、第3 項、毒品危害防制條
    例第10條第2 項、刑法第11條前段、第41條第1 項前段，逕
    以簡易判決處刑，量處被告有期徒刑3 月，並諭知如易科罰
    金，以新台幣1 千元折算1 日，認事用法及量刑均無不當，
    應予維持，並引用原審判決書記載之事實、證據及理由（詳
    如附件），惟更正如下：被告於初犯施用毒品觀察勒戒執行
    完畢釋放後之5 年內，又因施用毒品案件，經本院裁定送觀
    察、勒戒，因認無繼續施用毒品之傾向，而於民國91年（原
    審判決誤載為90年）1 月23日觀察勒戒執行完畢釋放出所，
    並經臺灣板橋地方法院檢察署檢察官於同年月29日以90年度
    毒偵字第3356號（原審判決誤載為356 號）不起訴處分確定
    。
二、被告上訴意旨略以：本案尚有多處待調查之處，被告實難甘
    福，爰提起上訴云云（按：但被告嗣後均未到庭，亦未再具
    狀陳明其上訴之具體理由）。
三、按量刑輕重，屬於事實審法院得依職權自由裁量之事項，苟
    其量刑已以行為人之責任為基礎，並斟酌刑法第57條各款所
    列情狀，在未逾越法定刑度之下，酌量科刑，無偏執一端而
    有明顯失出或失入之情形，自不得指為不當或違法。本件原
    審審酌被告前已因施用毒品案件經送觀察勒戒，並經法院判
    刑在案，仍不能戒除毒癮，再次漠視法令禁制而犯本罪，顯
    見其戒除毒癮之意志薄弱，惟念其施用毒品所生危害，實以
    自戕身心健康為主，對於他人之生命、身體、財產等法益，
    並無明顯而重大之實害等一切情狀，酌情量處被告有期徒刑
    3 月，並諭知易科罰金之折算標準。經核原審業已參酌本件
    量刑上所應參酌之各項情狀，而在被告所為犯行之責任基礎
    下科刑，認事用法尚無不合，量刑亦難遽認失入，是以被告
    空言上訴，且未具體指摘原審有何違法不當之處，其上訴自
    無足取，應予駁回。
四、被告經本院合法傳喚，無正當理由不到庭，依刑事訴訟法第
    455 條之1 第3 項準用同法第371 條規定，自得不待其到庭
    陳述，逕行判決，附此敘明。
據上論斷，依刑事訴訟法第455 條之1 第3 項、第371 條、第36
8 條、第373 條，判決如主文。
本案經檢察官王筱寧到庭執行職務。
中    華    民    國   100    年    12    月    15    日
                  刑事第十四庭  審判長法官  陳信旗
                                      法官  俞秀美
                                      法官  劉正偉
以上正本證明與原本無異。
本判決不得上訴。
                                      書記官  陳金鳳
中    華    民    國  100     年    12    月    16    日